【裁判字號】    98,上訴,967
【裁判日期】    981028
【裁判案由】    違反槍砲彈藥刀械管制條例
【裁判全文】
臺灣高等法院臺南分院刑事判決  九十八年度上訴字第九六七號
上訴人
即被告  甲○○
指定辯護人  本院公設辯護人 乙○○
上列上訴人因違反槍砲彈藥刀械管制條例案件，不服臺灣雲林地
方法院九十八年度訴字第五０五號中華民國九十八年九月一日第
一審判決（起訴案號：臺灣雲林地方法院檢察署九十八年度偵字
第二０三八號），提起上訴，本院判決如下：
    主    文
上訴駁回。
    事    實
一、甲○○曾有違反藥事法、妨害風化及妨害自由罪等前科，所
    犯於民國（下同）九十六年十月十八日妨害自由案件，經臺
    灣雲林地方法院九十五年度易字第四二六號判處有期徒刑五
    月，減刑為有期徒刑二月又十五日確定，於九十六年十月三
    十一日易科罰金執行完畢。詎不知悔改，於九十八年一、二
    月間，在雲林縣元長鄉山內村八鄰南山七六號住處，向真實
    姓名年籍不詳自稱「林享（祥）寶」之成年男子，以新台幣
    （下同）六萬元之代價，購入具殺傷力之改造手槍一支（仿
    BERETTA廠92FS型半自動手槍製造之槍枝，換裝土造金屬槍
    管改造而成之改造手槍、槍枝管制編號0000000000號），及
    非制式子彈二十五顆後，即未經許可而無故持有上開槍、彈
    。並經自行擊發一顆子彈後，再持續持有未擊發之子彈二十
    四顆（其中二十二顆經鑑定為具有殺傷力）。嗣於九十八年
    四月二十一日零時四十二分許，經雲林縣警察局臺西分局，
    至其上址住處執行搜索，當場起出並扣得上開具殺傷力之改
    造手槍及非制式子彈（子彈均經鑑定後用罄）。
二、案經雲林縣警察局臺西分局報告臺灣雲林地方法院檢察署檢
    察官偵查後提起公訴。
    理    由
甲、程序方面：
一、被告以外之人於審判外之言詞或書面陳述，除法律有規定者
    外，不得作為證據；又被告以外之人於審判外之陳述，雖不
    符前四條之規定，而經當事人於審判程序同意作為證據，法
    院審酌該言詞陳述或書面陳述作成時之情況，認為適當者，
    亦得為證據，為同法第一百五十九條第一項、同法第一百五
    十九條之五第一項所規定。本案之雲林縣警察局臺西分局扣
    押物品清單、內政部警政署刑事警察局98年6月9日刑鑑字第
    0980060433號槍彈鑑定書、98年8月4日刑鑑字第0980091860
    號函，雖然是被告以外之人於審判外之書面陳述，原則上不
    得作為證據，惟被告及辯護人於原審審判程序中，已表示同
    意作為證據，並於本院審判程序中不為爭執，是審酌該書面
    陳述作成時之情況，認為適當，依上開規定，自有證據能力
    ，得作為證據。
乙、實體方面：
一、上開被告持有槍彈之事實，迭據被告於原審及本院審理時坦
    承不諱，並有扣案手槍（槍枝管制編號：0000000000號）、
    子彈在卷可佐（扣押物品清單，見一審卷第二０、二十一頁
    ），扣案之手槍、子彈，經檢察官送內政部警政署刑事警察
    局鑑定結果為：「(一)、送鑑手槍一枝（槍枝管制編號000000
    0000），認係改造手槍，由仿BERETTA廠92FS型半自動手槍
    製造之槍枝，換裝土造金屬槍管而成，擊發功能正常，可供
    擊發適用子彈使用，認具殺傷力（如照片一至四）。(二)、送
    鑑子彈二十四顆，鑑定情形如下：(1)二十三顆，認均係非制
    式子彈，由金屬彈殼組合直徑9.0±0.5mm金屬彈頭而成，採
    樣八顆試射，可擊發，認均具殺傷力（如照片五至六）。(2)
    一顆，認係非制式子彈，由金屬彈殼組合直徑8.0mm金屬彈
    頭而成，經試射，無法擊發，認不具殺傷力（如照片七至八
    ）。」有該警察局98年6月9日刑鑑字第0980060433號槍彈鑑
    定書在卷可參（見偵查卷第十四至十五頁）。另內政部刑事
    警察局未經試射鑑定之非制式子彈十五顆，經原審再送該局
    為試射鑑定，結果為：「餘十五顆未試射子彈，均經試射：
    十四顆，均可擊發，認均具殺傷力；一顆，無法擊發，認不
    具殺傷力。」有該警察局98年8月4日刑鑑字第0980091860號
    函在卷可憑（見一審卷第二十四頁），證明被告所持有之手
    槍（槍枝管制編號：0000000000號）為可發射子彈具有殺傷
    力之改造手槍，扣案之子彈，其中二十二顆為具有殺傷力之
    非制式子彈。被告自白與事實相符，本件事證明確，被告犯
    行堪以認定，應依法論科。
二、核被告所為，係犯槍砲彈藥刀械管制條例第八條第四項未經
    許可持有可發射子彈具有殺傷力之改造手槍罪及同條例第十
    二條第四項之未經許可持有子彈罪。其同時持有槍彈，係以
    一行為觸犯上開二罪，為想像競合犯，應依刑法第五十五條
    規定從一重之未經許可持有可發射子彈具有殺傷力之改造手
    槍罪。被告曾於九十六年十月十八日因妨害自由案件，經臺
    灣雲林地方法院九十五年度易字第四二六號判處有期徒刑五
    月，減刑為有期徒刑二月又十五日確定，於九十六年十月三
    十一日易科罰金執行完畢，有臺灣高等法院被告前案紀錄表
    在卷可參，於五年內故意再犯本件有期徒刑以上之罪，為累
    犯，應依刑法第四十七條第一項規定加重其刑。
三、原審審酌被告有違反藥事法、妨害風化等前科，素行非佳，
    僅國小畢業，教育程度不高，同時持有槍、彈，動機可議，
    對人身安全及社會治安造成之危害不輕，及犯後自始坦承犯
    行，態度良好等一切情狀，適用槍砲彈藥刀械管制條例第八
    條第四項、第十二條第四項，刑法第十一條前段、第五十五
    條、第四十二條第三項、第三十八條第一項第一款，量處有
    期徒刑年拾月，併科罰金新臺幣拾萬元，罰金部分並諭知
    如易服勞役，以新臺幣仟元折算壹日。扣案之改造手槍一
    支為違禁物，應依刑法第三十八條第一項第一款規定宣告沒
    收。另扣案之子彈均經送驗試射完畢，均已不具殺傷力，非
    為違禁物，乃不為沒收之諭知。本院經核原判決認事用法，
    均無不合，量刑亦屬妥適。被告上訴，指摘原判決量刑過重
    ，為無理由，應予駁回。
四、據上論斷，應依刑事訴訟法第三百六十八條，判決如主文。
本案經檢察官郭珍妮到庭執行職務。
中    華    民    國    98    年    10    月    28    日
                  刑事第一庭審判長法官  黃  崑  宗
                                  法官  王  明  宏
                                  法官  蔡  長  林
以上正本證明與原本無異。
如不服本判決應於收受送達後10日內向本院提出上訴書狀，其未
敘述上訴理由者，並得於提起上訴後10日內向本院補提理由書（
均須按他造當事人之人數附繕本）「切勿逕送上級法院」。
                                書記官  李  培  薇
中    華    民    國    98    年    10    月    28    日
附錄本案論罪科刑法條全文：
槍砲彈藥刀械管制條例第八條第四項：
  未經許可，持有、寄藏或意圖販賣而陳列第一項所列槍枝者，
處三年以上十年以下有期徒刑，併科新臺幣七百萬元以下罰金。
槍砲彈藥刀械管制條例第十二條第四項：
未經許可，持有、寄藏或意圖販賣而陳列子彈者，處五年以下有
期徒刑，併科新臺幣三百萬元以下罰金。


司法院資訊處製作；財團法人民間司法改革基金會備份。
